【裁判字號】    92,易,2354
【裁判日期】    921029
【裁判案由】    傷害等
【裁判全文】
臺灣臺中地方法院刑事判決                        九十二年度易字第二三五四號
    公  訴  人  臺灣臺中地方法院檢察署檢察官
    被      告  甲○○
    選任辯護人  盧志科
右列被告因傷害等案件，經檢察官提起公訴（九十二年度偵字第九０六一號），本院
合議庭裁定由受命法官獨任進行簡式審判程序，本院判決如左：
    主  文
甲○○毀壞他人之藥草、掃把、鐵門、鐵架，足以生損害於他人，處拘役伍拾伍日，
如易科罰金，以佰元折算壹日；又傷害人之身體，處有期徒刑肆月，如易科罰金，
以佰元折算壹日；又公然侮辱人，處拘役肆拾日，如易科罰金，以佰元折算壹日
。所處拘役部分，應執行拘役玖拾日，如易科罰金，以佰元折算壹日。
    事  實
一、甲○○於民國九十二年四月十五日晚上八時三十分，酒後駕車返回其在臺中市○
    ○區○○路三四四巷一號住處時（無證據證明有因後不能安全駕駛動力交通工具
    而駕駛之事實），因不滿乙○○將鐵架等物置於該處巷口，竟基於毀壞他人之物
    之犯意，遂以掃把、石頭等物敲擊及丟擲乙○○之鐵門、鐵架、藥草，並徒手推
    倒鐵架，致乙○○所有之藥草枯萎、掃把斷裂、鐵架、鐵門變形損毀，足以生損
    害於乙○○。乙○○見狀，遂出門質問，並與甲○○發生爭執，詎甲○○竟另行
    基於普通傷害人之身體及公然侮辱之犯意，在該處不特定多數人得以共見共聞之
    巷口，以「畜生」、「幹你娘」等侮辱之言詞，公然侮辱乙○○；又出手毆打乙
    ○○，致乙○○受有腹部鈍傷、兩側手部挫傷併皮下瘀血及右足部鈍挫傷等傷害
    。
二、案經乙○○訴由臺中市警察局第六分局報請臺灣臺中地方法院檢察署檢察官偵查
    起訴。
    理  由
壹、程序方面：
一、按除被告所犯為死刑、無期徒刑、最輕本刑為三年以上有期徒刑之罪或高等法院
    管轄第一審案件者外，於法院行準備程序進行中，被告先就被訴事實為有罪之陳
    述時，審判長得告知被告簡式審判程序之旨，並聽取當事人、代理人、辯護人及
    輔佐人之意見後，裁定進行簡式審判程序；且受命法官行準備程序，與法院或審
    判長有同一之權限；又簡式審判程序之證據調查，不受刑事訴訟法第一百五十九
    條第一項、第一百六十一條之二、第一百六十一條之三、第一百六十三條之一及
    第一百六十四條至第一百七十條規定之限制，刑事訴訟法第二百七十三條之一第
    一項、第二百七十九條第二項前段、第二百七十三條之二分別定有明文。
二、查本件被告甲○○所犯為死刑、無期徒刑、最輕本刑為三年以上有期徒刑以外之
    罪，且非高等法院管轄第一審之案件，經本院合議庭裁定由受命法官行準備程序
    時，被告就被訴事實為有罪之陳述後，復經本院合議庭裁定由受命法官獨任行簡
    式審判程序，是其證據之調查，自不受刑事訴訟法第一百五十九條第一項、第一
    百六十一條之二、第一百六十一條之三、第一百六十三條之一及第一百六十四條
    至第一百七十條規定之限制，合先敘明。
貳、實體方面：
一、右揭事實，業據被告甲○○於本院審理時坦白不諱，核與告訴人乙○○在偵、審
    指述之情節大致相符，應認被告之自白與事實相符，而得為證據；且告訴人確因
    被告之傷害行為，致受有腹部鈍傷、兩側手部挫傷併皮下瘀血及右足部鈍挫傷等
    傷害，亦有告訴人提出之行政院衛生署臺中醫院診斷證明書一件在卷可稽；另被
    告毀損部分，復有照片八張在卷可查，本件事證已經明確，被告犯行洵堪認定，
    應依法論科。
二、核被告所為，係犯刑法第三百五十四條毀損罪、第二百七十七條第一項普通傷害
    罪及第三百零九條第一項公然侮辱罪；被告所犯毀損罪、普通傷害與公然侮辱罪
    ，犯意各別，罪名互殊，應予分論併罰。爰審酌被告犯罪之動機、目的，無犯罪
    前科之品行（有臺灣臺中地方法院檢察署刑案資料查註紀錄表及臺灣高等法院被
    告全國前案紀錄表各一件在卷可稽），本件犯罪所使用之手段，犯罪所造成告訴
    人器物之損失尚不鉅，且告訴人所受之傷害亦非嚴重等損害，且於本院審理期間
    亦表示願賠償告訴人之損失，終因告訴人怒氣未消，而拒絕被告之和解提議，尚
    足認被告於犯罪後有回復原狀並賠償告訴人損失之意願，並坦承犯罪之犯後態度
    尚稱良好等一切情狀，分別量處如主文所示之刑，並均諭知易科罰金之折算標準
    ，所處拘役部分，並定其應執行之刑及易科罰金之折算標準，以示懲儆。
據上論斷，應依刑事訴訟法第二百七十三條之一第一項、第二百九十九條第一項前段
，刑法第二百七十七條第一項、第三百零九條第一項、第三百五十四條、第五十一條
第六款、第四十一條第一項前段，罰金罰鍰提高標準條例第一條前段、第二條，判決
如主文。
中      華      民      國      九十二      年    十    月    二十九    日
                                臺灣臺中地方法院刑事第一庭
                                        法  官  林  源  森
右正本證明與原本無異。
如不服本判決，應於收受本判決後十日內向本院提出上訴書狀，其未敘述上訴理由者
，並得於提起上訴後十日內向本院補提理由書狀（均須按他造當事人之人數附繕本）
「切勿逕送上級法院」。
                                        書記官
中      華      民      國      九十二      年    十    月    二十九    日
附錄本案論罪科刑法條全文：
中華民國刑法第二百七十七條
(普通傷害罪)
傷害人之身體或健康者，處三年以下有期徒刑、拘役或一千元以下罰金。
犯前項之罪因而致人於死者，處無期徒刑或七年以上有期徒刑；致重傷者，處三年以
上十年以下有期徒刑。
中華民國刑法第三百零九條
(公然侮辱罪)
公然侮辱人者，處拘役或三百元以下罰金。
以強暴犯前項之罪者，處一年以下有期徒刑、拘役或五百元以下罰金。
中華民國刑法第三百五十四條
毀棄、損壞前二條以外之他人之物或致令不堪用，足以生損害於公眾或他人者，處二
年以下有期徒刑、拘役或五百元以下罰金。


司法院資訊處製作；財團法人民間司法改革基金會備份。
